【裁判字號】    90,重訴,453
【裁判日期】    901106
【裁判案由】    給付貨款
【裁判全文】
臺灣臺北地方法院民事判決  九十年度重訴字第四五三號
    原      告  台宇實業股份有限公司
    法定代理人  乙○○
    被      告  興松有限公司
    法定代理人  甲○○
    訴訟代理人  丙○○
右當事人間請求給付貨款事件，本院判決如左：
    主    文
被告應給付原告新台幣陸佰柒拾玖萬肆仟貳佰玖拾壹元，及自民國九十年七月十七日
起至清償日止，按年息百分之五計算之利息。
訴訟費用由被告負擔。
本判決於原告以新台幣貳佰貳拾柒萬元供擔保後，得假執行；但被告如於假執行程序
實施前，以新台幣陸佰柒拾玖萬肆仟貳佰玖拾壹元為原告預供擔保，得免為假執行。
    事    實
甲、原告方面：
  壹、聲明：
    一、被告應給付原告新台幣（下同）六百七十九萬四千二百九十一元，並自起訴
        狀繕本送達翌日起至清償日止，按年息百分之五計算之利息。
    二、願供擔保請准宣告假執行。
  貳、陳述：
    一、被告前向原告訂購水泥四千噸，總值七百二十六萬六千元，並於被告簽發等
        額支票交予原告同時，由原告出具水泥提單供被告提領水泥之用。惟被告至
        民國八十九年九月二十日止共提領水泥三千七百四十點三公噸，總值六百七
        十九萬四千二百九十一元，經原告就被告所簽發之支票遵期提示付款，竟遭
        退票而未獲兌付。其後雖經原告多次催討亦置之不理，準此，被告給付貨款
        之債務並未消滅，依法仍應對原告為給付。
    二、被告未依限給付貨款，原告得對以支付金錢為標的之遲延債務，請求自起訴
        狀繕本送達被告翌日起算之遲延利息。
    三、被告於八十九年五月三十一日起至八十九年九月十九日止，確實有提領水泥
        共計三千七百四十點三公噸，每一次提領，均由原告開立水泥出廠單，並經
        被告承辦人員親自簽收為據。準此，原告請求被告給付總值六百七十九萬四
        千二百九十一元之貨款，自屬有理。
  參、證據：提出統一發票影本二件、提貨單影本八件、支票暨退票理由單影本三件
      、水泥出廠單影本一九五件為證。
乙、被告方面：
  壹、聲明：
    一、駁回原告之訴及假執行之聲請。
    二、如受不利判決願供擔保請准免為假執行。
  貳、陳述：八十九年三月間，被告即被驅離工地，該工地已無工地主任，工人及被
      告當時之負責人均已離職，被告公司內亦無單據可供核對原告所提單據，但尚
      有會計人員可以審核，且被告設在雲林縣，本件應移送台灣雲林地方法院管轄
      。又八十九年三月間被告就被驅離工地，此後被告不可能再訂水泥。
    理    由
一、按被告不抗辯法院無管轄權，而為本案之言詞辯論者，以其法院為有管轄權之法
    院，民事訴訟法第二十四條定有明文。本件被告雖設於台灣省雲林縣，但其於九
    十年九月三日到庭，未抗辯本院無管轄權，而聲明求為駁回原告之訴及假執行之
    聲請，並請求命原告提出卷附單據供其負責人查閱，核係不抗辯法院無管轄權而
    為本案之言詞辯論，依上揭規定，本院對本件即有管轄權。被告於九十年十月二
    十三日抗辯本院無管轄權，尚非有據，先予敘明。
二、原告主張被告前向原告訂購水泥四千噸，總價七百二十六萬六千元，並於被告簽
    發等額支票交予原告同時，由原告出具水泥提單供被告提領水泥之用。惟被告至
    八十九年九月二十日止共提領水泥三千七百四十點三公噸，總價六百七十九萬四
    千二百九十一元，經原告就被告所簽發之支票遵期提示付款，竟遭退票而未獲兌
    付。其後雖經原告多次催討亦置之不理，為此，依買賣契約之法律關係，請求被
    告給付六百七十九萬四千二百九十一元，及自起訴狀繕本送達翌日起至清償日止
    按年息百分之五計算之利息等情，並提出與所述相符之統一發票、提貨單、支票
    暨退票理由單、水泥出廠單等影本為證。被告雖辯稱被告公司已無單據可供核對
    原告所提出之單據，僅有會計人員可以審核，被告於八十九年三月以後即被驅離
    工地，不可能再訂水泥云云。惟查迄本件辯論終結，被告並未否認原告所提出單
    據之真正，復未就其在八十九年三月被驅離工地，不可能再訂水泥一節，舉證以
    實其說，所辯尚難採信。自堪信原告主張之事實為真正。
三、按買賣標的物與其價金之交付，除法律另有規定或契約另有訂定或另有習慣外，
    應同時為之；給付有確定期限者，債務人自期限屆滿時起，負遲延責任；遲延之
    債務，以支付金錢為標的者，債權人得請求依法定利率計算之遲延利息；應付利
    息之債務，其利率未經約定，亦無法律可據者，週年利率為百分之五，民法第三
    百六十九條、第二百二十九條第一項、第二百三十三條第一項前段、第二百零三
    條定有明文。本件原告於起訴前已將系爭水泥交付被告，被告迄未清償貨款，原
    告自得依上揭規定請求被告加付遲延利息。
四、從而原告依買賣契約之法律關係，請求被告給付六百七十九萬四千二百九十一元
    ，及自起訴狀繕本送達翌日即九十年七月十七日起至清償日止，按年息百分之五
    計算之利息，即無不合，應予准許。
五、兩造陳明願供擔保請為宣告假執行或免為假執行，經核均與規定相符，爰分別酌
    定相當之擔保金額予以宣告。
據上論結，原告之訴為有理由，依民事訴訟法第七十八條、第三百九十條第二項、第
三百九十二條，判決如主文。
中      華      民      國      九十      年    十一    月      六      日
                                      民事第六庭  法  官  黃明發
右正本證明與原本無異
如對本判決上訴，須於判決送達後廿日內向本院提出上訴狀
中      華      民      國      九十    年      十一    月     十九     日
                                              法院書記官  謝梅琴


司法院資訊處製作；財團法人民間司法改革基金會備份。
